【裁判字號】    98,交易,336
【裁判日期】    990210
【裁判案由】    過失致死
【裁判全文】
臺灣臺南地方法院刑事判決             98年度交易字第336號
公  訴  人  臺灣臺南地方法院檢察署檢察官
被      告  甲○○
上列被告因過失致死案件，經檢察官提起公訴（98年度偵字第16
559號），被告就被訴事實為有罪之陳述，本院裁定進行簡式審
判程序，判決如下：
    主    文
甲○○因過失致人於死，處有期徒刑陸月，如易科罰金，以新臺
幣壹仟元折算壹日。緩刑貳年，並應履行如附件所示本院九十九
年度司南調字第十四號調解筆錄所示內容之賠償義務。
    事    實
一、甲○○於民國98年8月18日上午10時30分許，駕駛車牌號碼
    8S-2080號自小客貨車，沿臺南縣學甲鎮○○路由北往南方
    向行駛，於行經該路與寶發路交岔路口處時，原應注意閃光
    紅燈表示「停車再開」，車輛應減速接近，先停止於交岔路
    口前，讓幹道車優先通行後認為安全時，方得續行，而依當
    時天候陰、日間自然光線、路面為乾燥無缺陷之柏油路面、
    無障礙物、視距良好等情形下，並無不能注意之情事，竟疏
    於注意而貿然通過該路口，適有陳瑞旗騎乘車牌號碼RY2-19
    6號輕型機車，沿寶發路由東向西方向駛來，亦疏未注意閃
    光黃燈表示「警告」，車輛應減速慢行，注意安全，小心通
    過，亦貿然前行，雙方因有前述之過失而在該路口發生碰撞
    ，陳瑞旗因而人車倒地，並受有胸腹部撞挫傷併雙肋骨骨折
    之傷害，雖經送醫救治，仍於同日14時55分許因氣血胸不治
    死亡。甲○○於肇事後，在未有偵查犯罪職務之機關或公務
    員發覺其為犯罪人前，即向到場處理本件道路交通事故，尚
    不知肇事者為何人之臺南縣警察局學甲分局交通事故處理小
    組警員供承其肇事犯罪，自首並接受裁判。
二、案經臺灣臺南地方法院檢察署檢察官據報相驗後自動檢舉偵
    查起訴。
    理    由
一、本件係經被告甲○○就被訴之犯罪事實為有罪之表示，而經
    本院裁定以簡式審判程序加以審理，依刑事訴訟法第273條
    之2、第159條第2項之規定，不適用傳聞法則有關限制證據
    能力之相關規定，合先敘明。
二、訊據被告甲○○對於上揭事實坦承不諱，並有臺南縣警察局
    學甲分局道路交通事故現場圖、道路交通事故調查報告表(一)
    、(二)、佳里醫院法醫參考病歷摘要表、國立成功大學醫學院
    附設醫院乙種診斷證明書各1份、現場蒐證照片40張在卷可
    稽（見相驗卷第17-41頁）。而被害人陳瑞旗係因本件車禍
    致氣血胸不治死亡，亦據臺灣臺南地方法院檢察署檢察官督
    同檢驗員相驗屬實，有相驗筆錄、相驗屍體證明書、檢驗報
    告書各1份及相驗照片8幀附卷可憑（見相驗卷第42頁、第46
    頁、第52-59頁、第69-72頁）。另本件肇事責任經送請臺灣
    省臺南區車輛行車事故鑑定委員會鑑定結果，其鑑定意見中
    亦認被告駕駛小客貨車，支線道車未讓幹道車先行，為肇事
    主因；被害人陳瑞旗駕駛輕型機器腳踏車，閃光黃燈號誌路
    口，未注意車前狀況，未減速慢行，為肇事次因，有該鑑定
    委員會98年10月30日南鑑字第0985903327號函附臺南區9808
    29案鑑定意見書一份在卷可查（見相驗卷第75頁）。是被害
    人陳瑞旗係因本件車禍死亡，已如前述，則被害人陳瑞旗之
    死亡與被告之過失行為間，即有相當因果關係。因此，本件
    被告過失致人於死之犯行，事證明確，應予依法論科。
三、核被告甲○○所為，係犯刑法第276條第1項之過失致死罪。
    又被告肇事後，在未有偵查犯罪職務之機關或公務員發覺其
    為犯罪人前，即向到場處理本件道路交通事故而尚不知肇事
    者為何人之臺南縣警察局學甲分局交通事故處理小組警員供
    承其肇事犯罪，自首並接受裁判等情，業據警員載明於道路
    交通事故現場圖上（見相驗卷第19頁），爰依刑法第62條前
    段之規定減輕其刑。茲審酌被告之品性、生活狀況、智識程
    度（高中畢業），被告過失情節與程度，且業已與被害人陳
    瑞旗之家屬達成和解，並已履行部分損害賠償義務，被害人
    家屬亦表示願意原諒被告並不再追究其刑事責任，有本院99
    年度司南調字第14號調解筆錄一份存卷可按（見本院卷第19
    頁），暨被告犯罪後坦承犯行態度尚佳等一切情狀，量處如
    主文所示之刑，並諭知易科罰金之折算標準。末查，被告前
    未曾受有刑之宣告，有臺灣臺南地方法院檢察署刑案資料查
    註紀錄表及臺灣高等法院被告前案紀錄表各一份在卷可憑，
    其因一時失慮致犯本罪，且已與被害人家屬達成和解，信被
    告經此科刑之教訓，已足資警惕，應無再犯之虞，本院因認
    被告所受宣告之刑，以暫不執行為適當，併予宣告緩刑2年
    ，以啟自新。末按緩刑宣告，得斟酌情形，命犯罪行為人向
    被害人支付相當數額之財產或非財產上之損害賠償，刑法第
    74條第2項第3款亦有明定。為確保被告於緩刑期間，能按上
    開調解筆錄所承諾之賠償金額以及付款方式履行，以確實收
    緩刑之功效，爰依前揭規定，併諭知被告應依如附件所示本
    院99年度司南調字第14號調解筆錄所示內容履行賠償義務。
    倘被告未遵循本院諭知之緩刑期間所定負擔而情節重大者，
    檢察官得依刑事訴訟法第476條及刑法第75條之1第1項第4款
    之規定，聲請撤銷本案緩刑之宣告，併予敘明。
據上論斷，應依刑事訴訟法第273條之1第1項、第299條第1項前
段，刑法第276條第1項、第41條第1項前段、第62條前段、第74
條第1項第1款、第2項第3款，刑法施行法第1條之1，判決如主文
。
本案經檢察官乙○○到庭執行職務。
中    華    民    國    99    年    2     月    10    日
                    刑事第十一庭  法  官  張家瑛
以上正本證明與原本無異。
如不服本判決應於收受本判決後10日內向本院提出上訴書狀，並
應敘述具體理由。其未敘述上訴理由者，應於上訴期間屆滿後20
日內向本院補提理由書狀（均須按他造當事人之人數附繕本）「
切勿逕送上級法院」。
                                  書記官  李淑惠
中    華    民    國    99    年    2     月    11    日
附錄論罪科刑法條：
刑法第276條第1項：
因過失致人於死者，處二年以下有期徒刑、拘役或二千元以下罰
金。

司法院資訊處製作；財團法人民間司法改革基金會備份。
